【裁判字號】    98,台非,114
【裁判日期】    980423
【裁判案由】    竊盜
【裁判全文】
最高法院刑事判決              九十八年度台非字第一一四號
上  訴  人  最高法院檢察署檢察總長
被      告  PENGHAITONG SOMSONG（譯名：甲○○，泰國籍）
上列上訴人因被告竊盜案件，對於台灣桃園地方法院中華民國九
十七年十一月七日第一審確定判決（九十七年度審易字第一五二
二號，起訴案號：台灣桃園地方法院檢察署九十七年度偵字第一
四九三四號），認為違背法令，提起非常上訴，本院判決如下：
    主  文
原判決撤銷，由台灣桃園地方法院依判決前之程序更為審判。
    理  由
非常上訴理由稱：「按科刑判決所認定之事實，與所採之證據，
不相適合，即屬證據上理由矛盾，其判決當然為違背法令（貴院
六十九年度台上字第四九一三號判例參照）。查本件原判決認定
被告PENGHAITONG SOMSONG於 民國九十六年十二月七日上午七時
許，踰越桃園縣蘆竹鄉坑口村頭前八之二號盛英股份有限公司（
下稱盛英公司）工廠之安全設備即窗戶，侵入該工廠，徒手竊取
盛英公司所有工業用銅板三十六片，因論被告加重竊盜罪刑，固
非無見。惟查原判決據為認定被告於九十六年十二月七日竊盜犯
行之內政部警政署刑事警察局九十七年三月五日刑紋字第Ｚ00
0000000號鑑驗書及採證照片，係盛英公司於九十六年十
二月三十一日另一失竊案報案後，桃園縣政府警察局大園分局於
九十七年一月一日至刑案現場勘察，在工廠玻璃窗採得指紋之鑑
驗書，有該大園分局刑案現場勘察紀錄表可稽（見偵字第一四九
三四號卷第二五至三一頁）。乃原審竟據為認定被告於九十六年
十二月七日竊盜犯行之證據，顯有認定事實，與所採之證據不相
適合之證據上理由矛盾。又證人黃泰尹於警詢係證述：九十六年
十二月七日在盛英公司工廠發現遭竊，…但擺放銅板之處有帆布
遭竊嫌割破後再將裝銅板之木板拆開後竊取，現場遺留二支木箱
之鐵橇，同時牆壁旁還有疑似竊嫌將廠內梯子置於牆邊（見同偵
卷第三頁）。即黃泰尹並未陳述竊嫌是翻越窗戶侵入盛英工廠，
且本失竊案現場為工廠內部廠區，失竊物品置於廠房外以帆布覆
蓋，現場帆布遭割破，…裝銅板之木板被破壞，門窗未破壞，有
同分局外社派出所發生竊盜案件紀錄表可稽（見同偵卷第五頁）
，原審竟認為九十六年十二月七日之本竊盜案，被告是翻越窗戶
侵入盛英廠房內行竊，亦與卷證資料不符。被告所犯應係九十七
年一月一日一百九十公斤銅條失竊案，而非九十六年十二月七日
三十六片一千零七十九公斤銅板失竊之本竊盜案。綜上所述，原
判決顯有認定事實與所採之證據不相適合，即屬證據上理由矛盾
之違背法令。案經確定，爰依刑事訴訟法第四百四十一條、第四
百四十三條提起非常上訴，以資糾正。」等語。
本院按科刑判決所認定之事實與所採用之證據不相適合者，即屬
證據上理由矛盾。經查本件原確定判決所列內政部警政署刑事警
察局九十七年三月五日刑紋字第Ｚ000000000號鑑驗書
及採證照片，實係盛英公司於九十六年十二月三十一日另一失竊
案報案後，桃園縣政府警察局大園分局於九十七年一月一日至刑
案現場勘察，在工廠玻璃窗採得指紋之鑑驗書及採證照片，有上
開分局九十七年八月十三日園警分刑字第Ｚ000000000
號函附刑案現場勘察紀錄表及照片附卷足憑，原審卻據為認定係
被告於九十六年十二月七日竊盜犯行之證據，其認定事實與採用
之證據不相適合，即屬理由矛盾。又證人黃泰尹警詢係證述：盛
英公司工廠九十六年十二月七日遭竊，…竊嫌割破帆布後再拆開
木板竊取其內之銅板，現場遺留二支木箱之鐵橇，同時牆壁旁還
有疑似竊嫌將廠內梯子置於牆邊等語，並未陳述竊嫌是翻越窗戶
侵入盛英工廠行竊（見偵字第一四九三四號卷第三頁）。且本失
竊案現場為工廠內部廠區，失竊物品置於廠房外以帆布覆蓋，現
場帆布遭割破，…裝銅板之木板被破壞，門窗未破壞，有同分局
外社派出所發生竊盜案件紀錄表可稽（見前揭偵卷第五頁），原
確定判決認發生於九十六年十二月七日之本件竊案，係被告翻越
窗戶侵入盛英廠房內行竊，而據以論處被告罪刑，亦與所引證據
即黃泰尹之證述內容不符，殊有認定之事實與所採用之證據不相
適合之證據上理由矛盾，其判決當然為違背法令。案經確定，非
常上訴意旨，執以指摘，洵有理由，且原判決上述違誤影響於事
實之認定，顯然影響於判決，又於被告不利，為維持其審級利益
，自應由本院將原判決撤銷，由原審法院依判決前之程序更為審
判，以資救濟。
據上論結，應依刑事訴訟法第四百四十七條第二項前段，判決如
主文。
中    華    民    國  九十八  年    四    月  二十三  日
                      最高法院刑事第八庭
                          審判長法官  洪  文  章
                                法官  王  居  財
                                法官  郭  毓  洲
                                法官  黃  梅  月
                                法官  邱  同  印
      本件正本證明與原本無異
                                      書  記  官
中    華    民    國  九十八  年    四    月  二十八  日
                                                      Ｑ


司法院資訊處製作；財團法人民間司法改革基金會備份。
